# 请教陈版主：关于合伙企业控制权问题

提问人：wsheaven 时间：2022-04-16 12:20:55
某合伙企业，其设立的目的主要是战略投资。根据合伙企业协议约定，股东A出资比例为50%，股东B出资比例为49.9%，股东C出资比例为0.1%，C作为执行事务合伙人，A与B作为有限合伙人。合伙企业设立投资委员会，投委会共 3 名成员，股东A提名 2 名成员，股东B提名 1 名，投委会的决议均由投委会二分之一以上成员通过。但截至 2021 年末只有股东B出资，股东A与C均未出资。
问题 1 ：根据《合伙企业法》第三十三条：合伙企业的利润分配、亏损分担，按照合伙协议的约定办理；合伙协议未约定或者约定不明确的，由合伙人协商决定；协商不成的，由合伙人按照实缴出资比例分配、分担；无法确定出资比例的，由合伙人平均分配、分担。目前只有股东B出资，股东A与C均未出资，根据上述规定，该合伙企业的收益、亏损是否只有股东B享有与承担？
问题 2 ：该合伙企业设立的目的是战略投资，且投资委员会 3 名成员中有 2 名成员由股东A提名，股东A是否能够认定为该合伙企业的实际控制人？若股东A为合伙企业的实际控制人，因为其未出资，其对合伙企业的收益、亏损是如何享有与承担的？
盼陈老师回复，十分感谢！

回答人：chenyiwei
1 、一般可以这样理解。
2 、建议了解A、B的背景和该合伙企业的设立目的，例如该合伙企业的设立目的是否系为B的并购项目提供融资，投资对象是否事先确定、是否与B存在上下游或协同效应等。不能简单地根据合伙协议中的部分条款即认为合伙企业由A控制。